【裁判字號】    95,訴,132
【裁判日期】    950731
【裁判案由】    違反毒品危害防制條例
【裁判全文】
臺灣花蓮地方法院刑事判決               95年度訴字第132號
公  訴  人  臺灣花蓮地方法院檢察署檢察官
被      告  甲○○
上列被告因違反毒品危害防制條例案件，經檢察官提起公訴（95
年度毒偵字第5號），本院判決如下：
    主  文
甲○○施用第一級毒品，累犯，處有期徒刑柒月。
    事  實
一、甲○○前於民國87年間，因施用毒品案件，經送觀察、勒戒
    後，認無繼續施用毒品之傾向，由臺灣板橋地方法院檢察署
    檢察官以87年度偵字第17346 號為不起訴處分確定；頃復於
    88年間因施用毒品案件，經送觀察、勒戒及強制戒治，於91
    年3月4日強制戒治執行完畢，並由臺灣桃園地方法院檢察署
    檢察官以89年度毒偵緝字第45號、89年度毒偵字第736 號提
    起公訴，經臺灣桃園地方法院以89年度易字第571 號判決有
    期徒刑5 月確定；再於89年間，因施用毒品案件，由臺灣板
    橋地方法院檢察署檢察官以89年度毒偵字第6681號提公訴，
    經臺灣板橋地方法院以89年度訴字第2220號判決應執行有期
    徒刑9月確定，嗣兩案接續執行，甫於92年3月25日縮短刑期
    假釋出監，於92年4月4日未經撤銷假釋而執行完畢。詎其仍
    未能戒除毒癮，於前次強制戒治執行完畢釋放後，5 年內復
    基於施用第一級毒品海洛因之犯意，於94年10月1 日上午11
    時30分為警查獲採尿前回溯26小時內之某時（不含為警查獲
    至採尿期間），在桃園縣大溪鎮永福里烏塗窟7鄰6號友人住
    處，以吸用摻有海洛因粉末香菸之方式，施用海洛因一次。
    嗣於94年10月1 日上午11時30分許，為警在上址查獲，並扣
    得注射針筒2 支，警旋採集其尿液送驗，檢出呈嗎啡陽性反
    應，始查悉上情。
二、案經桃園縣政府警察局大溪分局報告臺灣桃園地方法院檢察
    署檢察官陳請臺灣高等法院檢察署檢察長令轉臺灣花蓮地方
    法院檢察署檢察官偵查起訴。
    理  由
一、訊據被告甲○○固坦承於上揭友人住處，吸用摻有海洛因粉
    末之香菸，嗣經警查獲採尿送驗，確實檢出呈嗎啡陽性反應
    ，然矢口否認有施用海洛因犯行，辯稱：其係在不知情之情
    況下誤吸其已死亡之男友秦文瑞摻有海洛因之香菸云云，惟
    查：被告於94年10月1 為警查獲並採尿送驗，結果呈嗎啡陽
    性反應乙情，為被告所不否認，並有臺灣尖端先進生技醫藥
    股份有限公司濫用藥物檢驗報告乙紙在卷可稽，顯見被告為
    警查獲前確有施用海洛因之情。被告雖以前揭情詞置辯，然
    毒品海洛因乃強烈之麻醉止痛劑，有很強之止痛效果，會改
    變人的意識狀態，也有很高的依藥性，服用後會發生止痛、
    減輕焦慮及產生欣快感，吸入後心理上的急速反應是減少自
    願的活動、懶散，生理上有昏昏欲睡的感覺，但頭腦清晰明
    醒，疼痛減輕，有非非之想或白日夢，此種短暫的舒適安逸
    感覺乃海洛因吸引人施用之強大誘因，被告曾有連續以吸用
    摻有海洛因香菸之方式施用海洛因之前科，有臺灣板橋地方
    法院89年度訴字第2220號判決乙份在卷足憑，若其此次有誤
    吸摻有海洛因之香菸，當亦會有同樣之生、心理上反應，豈
    有不知或毫無反應之理。是其辯稱：「係其男友秦文瑞收到
    起訴書後，其問他為何其有海洛因陽性反應，他才告知可能
    是菸的關係」，甚其至本院審理庭尚表示未曾將海洛因放入
    香菸內吸食過云云，均為飾卸之詞，與事實不符，不足採信
    。
二、按海洛因經注射入人體後，約百分之80於24小時內自尿中排
    出，一般而言，尿液中能否驗出嗎啡陽性反應與其投與量、
    投與途徑、個人體質、採尿時間及檢驗方式之靈敏度有關，
    國外曾有文獻報告注射6 毫克之海洛因鹽酸鹽，其代謝物嗎
    啡之平均可檢出時限約為26小時等情，此有行政院衛生署藥
    物食品檢驗局（81）藥檢壹字第8114885 號函釋可參。是被
    告施用海洛因之時間，應係94年10月1 日上午11時30分許為
    警採尿前26小時內某時（不含為警查獲至採尿期間）。又被
    告有事實欄所載之觀察勒戒、強制戒治執行情形，有臺灣高
    等法院被告前案紀錄表乙份在卷足憑，其於強制戒治釋放後
    ，5 年內再犯施用毒品罪嫌，罪證明確，應予依法論科。
三、查海洛因係毒品危害防制條例所規定之第一級毒品，核被告
    施用海洛因之行為，係犯該條例第10條第1 項之施用第一級
    毒品罪。至被告於施用前後持有海洛因之低度行為，為其施
    用之高度行為所吸收，不另論罪。又被告有事實欄所載之前
    科紀錄及執行情形，亦有臺灣高等法院被告前案紀錄表乙份
    在卷可查，其受有期徒刑執行完畢後，5 年內再故意犯本件
    有期徒刑以上之罪，不論依修正前刑法第47條，或修正後刑
    法（乃94年2月2日經總統令修正公布，於95年7月1日施行之
    現行刑法）第47條第1 項之規定，均構成累犯，對被告而言
    並無有利或不利之情形，是依修正後刑法第2條第1項為「從
    舊從輕」之比較後，應依修正前之刑法第47條，論以累犯，
    並加重其刑。爰審酌被告前已有施用毒品之前科，猶不知克
    制，故態復萌，再次施用毒品，無視毒品對於自身健康之戕
    害，及國家對於杜絕毒品犯罪之禁令，惟因施用毒品者均具
    有相當程度之生理成癮性及心理依賴性，戒除不易，且犯罪
    心態與一般刑事犯罪之本質不同，非難性較低，以及被告恐
    因家中五名子女無人撫養，因而飾卸犯行之態度等一切情狀
    ，量處如主文所示之刑，以資懲儆。至扣案注射針筒2 支，
    被告一再堅詞否認係施用海洛因之工具，且因本件被告係以
    摻有海洛因香菸之方式施用毒品，亦無證據證明注射針筒2
    支確係供施用海洛因之器具，自無從併予宣告沒收，附此敘
    明。
據上論斷，應依刑事訴訟法第299條第1項前段，毒品危害防制條
例第10條第1項，刑法第11條前段、第2條第1 項前段，修正前刑
法第47條，判決如主文。
本案經檢察官李子春到庭執行職務。
中    華    民    國    95    年    7     月    31    日
                         台灣花蓮地方法院刑事第一庭
                              審判長法   官  張健河
                                    法   官  李世華
                                    法   官  吳韻馨
上列正本證明與原本無異。
如對本判決不服，應於送達後10日內，向本院提出上訴狀（應抄
附繕本）告訴人或被害人如對於本判決不服者，應具備理由請求
檢察官上訴，其上訴期間之計算係以檢察官收受判決正本之日期
為準。
                                    書記官
中    華    民    國    95     年    7     月   31    日
附錄論罪科刑法條
毒品危害防制條例第10條
施用第一級毒品者，處六月以上五年以下有期徒刑。
施用第二級毒品者，處三年以下有期徒刑。


司法院資訊處製作；財團法人民間司法改革基金會備份。
